【裁判字號】    89,訴,975
【裁判日期】    890714
【裁判案由】    毒品危害防制條例
【裁判全文】
臺灣板橋地方法院刑事判決                          八十九年度訴字第九七五號
    公  訴  人  臺灣板橋地方法院檢察署檢察官
    被      告  甲○○
右列被告因違反毒品危害防制條例案件，經檢察官提起公訴（八十九年度毒偵字第二
六一五號），本院判決如左：
    主  文
甲○○連續施用第二級毒品，處有期徒刑柒月。
扣案吸食器個，均沒收。
    事  實
一、甲○○前於民國（下同）八十三年六月十六日因施用毒品及違反麻醉藥品管理條
    例等案件，經臺灣高等法院分別判處有期徒刑三年二月、四月確定，復於同年三
    月二十五日因違反藥事法案件，經本院判處有期徒刑八月，並經臺灣高等法院駁
    回上訴，於八十三年九月五日判決確定，上揭三確定之罪刑，嗣由臺灣高等法院
    定應執行有期徒刑三年七月確定。又接續執行於八十五年七月二十二日因違反麻
    醉藥品管理條例案件，經臺灣高等法院判決確定之有期徒刑五年二月，於八十七
    年二月六日因縮短刑期假釋出監，再於八十八年十二月七日，因遭撤銷假釋而送
    監執行殘刑有期徒刑四年十月三日，於九十三年十月九日始執行完畢（未構成累
    犯）。復因施用第二級毒品甲基安非他命（以下稱安非他命），於臺灣臺中地方
    法院檢察署八十七年度偵字第二二八六七號違反毒品危害防制條例案件中，經臺
    灣臺中地方法院以八十七年度毒聲字第三０八四號裁定應送勒戒處所觀察、勒戒
    後，認無繼續施用毒品之傾向，由該署檢察官於八十八年二月八日為不起訴處分
    確定在案。詎甲○○仍不知悔改，明知安非他命係該條例所明定之第二級毒品，
    不得持有及施用，竟另行基於施用第二級毒品安非他命之概括犯意，自前案不起
    訴處分後之八十八年九月初之某日起至同年十二月六日止，駕車途經位於臺北縣
    樹林市、鶯歌鎮、三峽鎮等不詳處所時，以將安非他命置於吸食器內加熱燒烤後
    ，吸食所產生煙霧之方式，連續施用第二級毒品安非他命多次。嗣於八十八年十
    （起訴書誤載為二十二）月七日凌晨零時五十分許，經警在臺北市○○街七六號
    八樓處查獲張錦堂，並扣得甲○○所有供其施用安非命用之吸食器三個等物。案
    經公訴人聲請，由本院於八十九年三月二十日以八十九年度毒聲字第二０四二號
    裁定送勒戒處所觀察、勒戒後，認有繼續施用毒品之傾向，再經本院依公訴人之
    聲請，於八十九年五月四日以八十九年度毒聲字第二九七二號裁定令入戒治處所
    施以強制戒治一年，現正強制戒治中。
二、案經臺北市政府警察局移送臺灣臺北地方法院檢察署呈經臺灣高等法院檢察署檢
    察長令轉臺灣板橋地方法院檢察署檢察官偵查起訴。
    理  由
一、右開事實，迭據被告甲○○於警訊、檢察官偵訊及本院審理時坦承不諱在卷，又
    被告為警查獲時所採取之尿液檢體中，經臺北市立療養院檢出安非他命陽性反應
    ，有該院八十八年十二月十五日之煙毒尿液檢驗報告書乙紙附卷可稽，且有扣案
    被告所有供其施用安非命用之吸食器三個等物在卷可資佐證，足徵被告前揭施用
    第二級毒品安非他命之自白與事實相符而堪予採信。再查被告前如事實欄所載，
    因施用第二級毒品安非他命案件，經臺灣臺中地方法院裁定送勒戒處所觀察、勒
    戒後，認無繼續施用毒品之傾向，由臺灣臺中地方法院檢察署檢察官於八十八年
    二月八日為不起訴處分確定在案等情，有前揭案件之不起訴處分書影本乙份在卷
    足憑，其復自八十八年九月初之某日起至同年十二月六日止，再犯本件施用第二
    級毒品之罪，且經觀察、勒戒後認有繼續施用毒品之傾向，有臺灣臺北看守所附
    設勒戒處所八十九年四月二十八日函送之有無繼續施用毒品傾向證明書乙份附卷
    可佐，是被告於五年內再犯本件施用毒品案件，其所為符合毒品危害防制條例第
    二十條第三項前段之規定無訛。故本件事證明確，被告犯行堪以認定，應予依法
    論科。
二、按安非他命為毒品危害防制條例第二條第二項第二款明定之第二級毒品，故核被
    告甲○○所為，係犯同條例第十條第二項（起訴書誤載為第一項）之施用第二級
    毒品罪。被告持有第二級毒品安非他命之低度行為，為其施用之高度行為所吸收
    ，不另論罪，又其先後多次施用犯行，時間緊接，方法相同，復觸犯構成犯罪要
    件相同之罪名，顯係基於概括之犯意反覆而為，應依刑法第五十六條連續犯之規
    定，論以一罪並加重其刑。被告於八十八年十二月六日之施用安非他命犯行部分
    ，雖未據公訴人提起公訴，惟因與前揭已起訴而論罪科刑之部分，有連續犯之裁
    判上一罪關係，為起訴效力所及之範圍，本院自得併予審究，附予敘明。爰審酌
    被告甲○○前有事實欄所載之犯罪科刑紀錄，有臺灣高等法院檢察署刑案紀錄簡
    覆表一份在卷可參，其素行非佳，前經觀察勒戒後，仍未戒斷其施用毒品之惡習
    ，及其犯罪之動機、目的、手段、施用毒品之期間非短、施用毒品戕害其身心與
    犯罪後尚知坦承犯行之態度等一切情狀，量處如主文第一項所示之刑，以資懲儆
    。至於扣案之吸食器三個等物，係被告甲○○所有臨時組裝用以施用第二級毒品
    安非他命等情，業據被告供明在卷，核與毒品危害防制條例第十八條第一項前段
    規定之專供施用毒品器具之要件尚有不合（法務部八十八年八月二十五日法檢
    字第001798號函可資參照），自非該條項所指得單獨宣告沒收銷燬之違禁物，惟
    仍應依刑法第三十八條第一項第二款之規定併為如主文第二項沒收之諭知。
三、公訴意旨另以：被告甲○○基於施用安非他命之概括犯意，自八十八年二月間某
    日起至八十八年九月初之前某日止，在前開處所尚有施用安非他命之犯行，故仍
    犯有施用第二級毒品罪嫌等語。按犯罪事實應依証據認定之，無証據不得推定其
    犯罪事實，刑事訴訟法第一百五十四條定有明文。復按認定不利於被告之事實，
    須依積極證據，茍積極之證據不足為不利於被告事實之認定時，即應為有利於被
    告之認定，更不必有何有利之證據，最高法院著有三十年上字第八一六號判例甚
    明。訊據被告甲○○除坦承前揭已論罪科刑之施用安非他命犯行外，堅決否認有
    其餘施用安非他命之情事。經查本件被告於警訊及檢察官偵訊時均已供明自八十
    八年九月初開始，有施用安非他命之犯行，嗣於本院審理時亦明確供認並未於八
    十八年九月初之前施用安非他命，且被告除前揭之尿液鑑定報告外，復查無足資
    證明被告除前揭已論罪科刑之部分外，尚有公訴人所指其餘施用犯行之積極證據
    ，故此部分自屬不能證明被告甲○○犯罪，惟因公訴人認為與前開論罪科刑部分
    有連續犯之裁判上一罪關係，爰不另為無罪之諭知，附此敘明。
據上論斷，應依刑事訴訟法第二百九十九條第一項前段，毒品危害防制條例第十條第
二項，刑法第十一條前段、第五十六條、第三十八條第一項第二款，判決如主文。
本案經檢察官朱帥俊到庭執行職務
中      華      民      國      八十九    年      七    月      十四    日
                                臺灣板橋地方法院刑事第三庭
                                      法  官    陳志揚
右正本證明與原本無異。
如不服本判決，應於判決送達後十日內向本院提出上訴狀 (應附繕本) ，上訴於
臺灣高等法院。
              書記官    陳慶樹
中      華      民      國      八十九      年    七    月  二十四    日
附錄本案論罪科刑法條全文：
毒品危害防制條例第十條
  施用第一級毒品者，處六月以上五年以下有期徒刑。
  施用第二級毒品者，處三年以下有期徒刑。


司法院資訊處製作；財團法人民間司法改革基金會備份。
